臺灣高等法院高雄分院民事裁定　　　　　 96年度抗字第217號
抗　告　人　乙○○
相　對　人　甲○○
上列當事人間確定訴訟費用事件，抗告人對於民國96年6 月20日
臺灣高雄地方法院96年度審聲字第59號所為裁定提起抗告，本院
裁定如下：
    主  文
原裁定關於利息部分廢棄。
上開廢棄部分，相對人應賠償抗告人自民國96年5 月18日之裁定
送達之翌日起至清償日止，按週年利率百分之五計算之利息。
其餘抗告駁回。
抗告訴訟費用由抗告人負擔。
    理  由
一、抗告意旨略以：抗告人（即第一審原告）起訴時，確實聲明
    相對人（即第一審被告）應將坐落高雄縣岡山鎮○○段914
    之1 地號及917 之3 地號二筆土地上之地上物拆除並返還土
    地，惟第一審判決（即台灣高雄地方法院94年度岡簡字第41
    7 號判決），無論在判決主文，或判決理由中，均未提及91
    7 之3 地號部分，因此，917 之3 地號部分，第一審確實漏
    未裁判，抗告人自得聲請第一審法院補充判決，抗告人並未
    撤回該917 之3 地號之部分。且第一審裁判費新台幣（下同
    ）1440元係由第一審法院為之，抗告人無從得知是否含917
    之3 地號部分；又高雄縣岡山地政事務所複丈費1600元及內
    政部土地測量局鑑定費2 萬7320元，均係依法官之指示測量
    914 之1 地號部分，完全與917 之3 地號部分無關，是上開
    複丈費及鑑定費均係為釐清914 之1 地號之爭議而生，為本
    件訴訟之必要費用。因此，無論917 之3 地號部分之爭議是
    否業經抗告人撤回，相對人均應就其敗訴之部分，負擔全數
    之訴訟費用（即包含第一審複丈費及鑑測費之全額），爰請
    求廢棄原裁定，命相對人應賠償之訴訟費用額為3 萬360 元
    ，及自96年5 月18日之第一次裁定送達之翌日起至清償日止
    ，按週年利率5%計算之利息云云。
二、按法院未於訴訟費用之裁判確定其費用者，第一審受訴法院
    於該裁判有執行力後，應依聲請以裁定確定之，又該確定之
    訴訟費用額，應於裁定送達之翌日起，加給法定利率計算之
    利息，民事訴訟法第91條第1 項及第3 項分別定有明文。又
    原告撤回其訴者，訴訟費用由原告負擔，民事訴訟法第83條
    第1 項前段亦定有明文。本件抗告人與相對人間請求拆牆還
    地事件，經台灣高雄地方法院（下稱高雄地院）岡山簡易庭
    以94年度岡簡字第417 號判決相對人全部敗訴，訴訟費用由
    相對人負擔，相對人不服提起上訴，再經高雄地院以95年度
    簡上字第172 號判決駁回上訴確定，第二審訴訟費用由相對
    人負擔，抗告人因上開案件在第一審支出之訴訟費用第一審
    裁判費1440元、第一審複丈費1600元、第一審鑑測費2 萬73
    20元，業經本院調閱上開民事訴訟事件全卷審認無誤堪以認
    定。次查抗告人起訴聲明相對人應將大公段914 之1 地號及
    917 之3 地號二筆土地上之地上物拆除並返還土地。原審亦
    依此命抗告人繳納裁判費1440元，嗣抗告人於95年5 月9 日
    將訴之聲明更正為：相對人應將大公段914 之1 地號土地上
    占用部分之地上物拆除，並將該部分土地返還，有上開高雄
    地院岡山簡易庭以94年度岡簡字第417 號案卷可查。顯見抗
    告人已撤回917 之3 地號起訴部分，則該917 之3 地號部分
    之費用，依前說明即應由抗告人負擔，抗告人主張並未撤回
    917 之3 地號之部分云云，應無可採。原法院命相對人應賠
    償如原裁定所附計算書所載之訴訟費用額共1 萬5570元，並
    無不合。抗告意旨指摘原裁定此部分不當，為無理由，應予
    駁回。至於原裁定命相對人賠償自96年6 月20日之裁定送達
    之翌日起算利息部分，依上說明，尚欠允洽，抗告意旨指摘
    原裁定此部分不當，為有理由，爰由本院將原裁定此部分廢
    棄，更為裁定如主文第二項所示。
三、據上論結，本件抗告為一部有理由，一部無理由，依民事訴
    訟法第492 條、495 條之1 第1 項、第449 條第1 項、第95
    條、第79條，裁定如主文。
中　　華　　民　　國　　96　　年　　11　　月　　9 　　日
                            民事第五庭
                                審判長法官  蔡明宛
                                法      官  魏式璧
                                法      官  曾錦昌
以上正本證明與原本無異。
本件不得再抗告。
中　　華　　民　　國　　96　　年　　11　　月　　9 　　日
                                書  記  官  郭蘭蕙
